臺灣高等法院臺中分院刑事判決
110年度上訴字第1219號
上  訴  人  
即  被  告  辜秋桂





選任辯護人  廖宏文律師（法扶律師）
上列上訴人因違反毒品危害防制條例等案件，不服臺灣苗栗地方
法院109年度訴字第452號，中華民國110年4月1日第一審判決（
起訴案號：臺灣苗栗地方檢察署109年度毒偵字第901號、109年
度偵字第4640號），提起上訴，本院判決如下：
    主  文
原判決關於附表二部分及定應執行刑部分均撤銷。
辜秋桂犯如附表二所示之罪，處如附表二各編號本院主文欄所示
之刑及沒收；徒刑部分應執行有期徒刑捌月。
其他上訴駁回。
上訴駁回之徒刑部分應執行有期徒刑玖年。
    事  實
一、辜秋桂與曾韻忠（已結）均明知海洛因及甲基安非他命係毒
    品危害防制第2條第1款、第2款所列管之第一級、第二級毒
    品，依法不得持有、販賣，亦明知甲基安非他命係經行政院
    衛生署（現改制為衛生福利部，下同）明令公告列為禁藥管
    理，屬藥事法第22條第1項第1款所稱之禁藥，依法不得持有
    、販賣、轉讓，竟各為下列犯行：
  ㈠辜秋桂基於販賣第一級毒品以營利之犯意，於如附表一編號1
    、3所示之時間、地點，以如附表一編號1、3所示之方式、
    金額、數量，販賣第一級毒品海洛因予如附表一編號1、3所
    示之交易對象（均為成年人）。
  ㈡辜秋桂基於販賣第二級毒品以營利之犯意，於如附表一編號4
    、5所示之時間、地點，以如附表一編號4、5所示之方式、
    金額、數量，販賣第二級毒品甲基安非他命予如附表一編號
    4、5所示之交易對象（均為成年人）。
  ㈢辜秋桂、曾韻忠共同基於販賣第一級、第二級毒品以營利之
    犯意，於如附表一編號2、6所示之時間、地點，以如附表一
    編號2、6所示之方式、金額、數量，販賣第一級毒品海洛因
    、第二級毒品甲基安非他命予如附表一編號2、6所示之交易
    對象（均為成年人）。
  ㈣辜秋桂基於轉讓禁藥甲基安非他命之犯意，於如附表二各編
    號所示之時間、地點，無償轉讓禁藥甲基安非他命（無證據
    證明淨重達10公克以上）予如附表二各編號所示之轉讓對象
    （均為成年人）。
二、嗣於民國109年5月12日14時52分許，經警持臺灣苗栗地方檢
    察署檢察官核發之拘票、臺灣苗栗地方法院核發之搜索票，
    至辜秋桂位於苗栗縣○○市○○00號之居處拘提辜秋桂及曾韻忠
    到案，並扣得如附表三所示之物。
三、案經彰化縣警察局移送臺灣苗栗地方檢察署檢察官偵查起訴
    。
    理    由
壹、證據能力之說明
一、本判決所引用被告辜秋桂以外之人於審判外之陳述，檢察官
    、被告及辯護人於本院審理時對於證據能力均不爭執，迄言
    詞辯論終結前亦未聲明異議，本院審酌上開證據資料作成時
    之情況，尚無違法不當及證明力明顯過低之瑕疵，而認為以
    之作為證據應屬適當，依刑事訴訟法第159條之5規定，均有
    證據能力。
二、本判決所引用之卷內其餘所有卷證資料，並無證據證明係公
    務員違背法定程序所取得，檢察官、被告及辯護人於審判程
    序中復未於言詞辯論終結前表示異議，亦均有證據能力。
貳、實體方面
一、認定犯罪事實所憑之證據及理由：
  ㈠訊據被告辜秋桂就本案犯罪事實於偵查、原審及本院均坦承
    不諱，核與證人曾○○、江○○、林○○、劉○○、楊○○、林○○、同
    案被告蘇○○、曾韻忠於警詢、偵查中證述之主要情節相符，
    並有臺灣苗栗地方法院及臺灣臺中地方法院通訊監察書、通
    訊監察認可通知書、通訊監察譯文、現場蒐證照片、監視器
    錄影畫面截圖、通聯調閱查詢單、車輛詳細資料報表附卷可
    考，足認被告之任意性自白均與事實相符，堪以採信。
　㈡從而，本案事證明確，被告犯行至堪認定，應依法論科。
二、論罪科刑：
  ㈠查海洛因、甲基安非他命分別係毒品危害防制條例第2條第2
    項第1、2款所規定之第一級、第二級毒品，依法不得持有、
    販賣、施用。又被告行為後，毒品危害防制條例第4條第1、
    2項業於109年1月15日修正公布，自同年7月15日生效施行。
    修正前毒品危害防制條例第4條第1項規定：「製造、運輸、
    販賣第一級毒品者，處死刑或無期徒刑；處無期徒刑者，得
    併科新臺幣2千萬元以下罰金。」，第2項規定：「製造、運
    輸、販賣第二級毒品者，處無期徒刑或7年以上有期徒刑，
    得併科新臺幣1千萬元以下罰金」；修正後毒品危害防制條
    例第4條第1項規定提高併科之罰金刑為：「製造、運輸、販
    賣第一級毒品者，處死刑或無期徒刑；處無期徒刑者，得併
    科新臺幣3千萬元以下罰金」，第2項規定則提高法定最高本
    刑為「製造、運輸、販賣第二級毒品者，處無期徒刑或10年
    以上有期徒刑，得併科新臺幣1千5百萬元以下罰金」。是經
    新舊法比較結果，修正後之規定並無較有利於被告，依刑法
    第2條第1項前段規定，本件自應適用被告行為時之法律即修
    正前毒品危害防制條例第4條第1項、第2項規定。
  ㈡次按行為人轉讓甲基安非他命（未達法定應加重其刑之一定
    數量）予成年男子，同時該當藥事法第83條第1項轉讓禁藥
    罪及毒品危害防制條例第8條第2項轉讓第二級毒品罪之構成
    要件，應依重法優於輕法之原則，擇較重之轉讓禁藥罪論處
    （最高法院109年度台上大字第1089號裁定意旨參照）。查
    被告辜秋桂轉讓予如附表二各編號所示成年人之甲基安非他
    命數量，無證據證明達淨重10公克以上；揆諸前揭說明，就
    被告辜秋桂如犯罪事實一、㈣所載轉讓兼具有禁藥及第二級
    毒品性質之甲基安非他命行為，自應優先適用藥事法第83條
    第1項之規定處罰。
  ㈢核被告就犯罪事實一其中如附表一編號1、3所為，均係犯毒
    品危害防制條例第4條第1項之販賣第一級毒品罪；就犯罪事
    實一其中如附表一編號4、5、6所為，均係犯毒品危害防制
    條例第4條第2項之販賣第二級毒品罪；就犯罪事實一其中如
    附表一編號2所為，則係犯毒品危害防制條例第4條第1、2項
    之販賣第一級、第二級毒品罪。另就犯罪事實一、㈣所為，
    則均係犯藥事法第83條第1項之轉讓禁藥罪。被告為犯罪事
    實一各次行為前持有或意圖販賣而持有第一級、第二級毒品
    之低度行為，分別為其販賣第一級、第二級毒品、轉讓禁藥
    之高度行為所吸收，均不另論罪。
  ㈣被告與曾韻忠就犯罪事實一、㈢所示販賣第一級、第二級毒品
    之行為，有犯意聯絡及行為分擔，應論以共同正犯。
  ㈤被告就犯罪事實一其中如附表一編號2所示同時販賣第一級、
    第二級毒品之犯行，為一行為觸犯數罪名之想像競合犯，應
    依刑法第55條之規定，從一重之販賣第一級毒品罪處斷。
  ㈥被告所犯之3次販賣第一級毒品罪、3次販賣第二級毒品罪、3
    次轉讓禁藥罪，犯意各別，行為互殊，應分論併罰。
  ㈦刑之加重、減輕事由：
  ⒈按甲基安非他命屬禁藥，轉讓屬禁藥之甲基安非他命，性質
    上亦屬轉讓毒品，本屬於毒品條例所規範的事實，如行為人
    於偵、審中自白，或供出毒品來源因而查獲，依毒品危害防
    制條例有應減免之規定，此等規定並無涉該當犯罪的不法要
    件，且跟刑事訴訟程序儘早確定間具有高度關聯性，而藥事
    法更無與系爭規定相類或衝突的規定，基於本質上相同事物
    應為相同處理的法理，及法秩序一致性的要求，自應給予系
    爭規定的減刑寬典，以調和上開各法規範間的法律效果，使
    法律整體適用結果符合法規範意旨及價值體系間和諧，以減
    少法規範間的衝突與矛盾，如此才合乎法理，實務運作亦因
    而圓融無礙，合先敘明。是被告所犯轉讓禁藥部分，亦應審
    酌有無上述毒品危害防制條例減免規定之適用(參考最高法
    院刑事大法庭109年度台上大字第4243號裁定意旨)。
　⒉被告行為後，毒品危害防制條例第17條第2項業於109年1月15
    日修正公布，自同年7月15日生效施行。修正前毒品危害防
    制條例第17條第2項規定：「犯第四條至第八條之罪於偵查
    及審判中均自白者，減輕其刑」，修正後之規定為：「犯第
    四條至第八條之罪於偵查及『歷次』審判中均自白者，減輕其
    刑」。就被告於偵查中及審理中之自白，即影響被告得否減
    輕其刑之認定，修正前之規定並不以被告於歷次審判中均自
    白為必要，修正後則需偵查及「歷次」審判中均自白始得減
    輕其刑，是修正後之規定對被告較不利，依刑法第2條第1項
    前段之規定，應適用行為時即修正前毒品危害防制條例第17
    條第2項之規定。查被告業於偵查及本院就附表一、二犯罪
    事實之全部坦承不諱，符合修正前毒品危害防制條例第17條
    第2項之規定，爰各依該規定減輕其刑。
　⒊按犯毒品危害防制條例第4條至第8條、第10條或第11條之罪
    ，供出毒品來源，因而查獲其他正犯或共犯者，減輕或免除
    其刑，毒品危害防制條例第17條第1項定有明文。查被告經
    警方查獲本案犯行後，於警詢、偵查中指認取得毒品之來源
    為艾大鈞；而艾大鈞業因於109年5月3日出售甲基安非他命
    予被告之犯行，經臺灣苗栗地方檢察署檢察官偵查後，以該
    署109年度偵字第6088號提起公訴，有該起訴書、職務報告
    書、彰化縣警察局刑事案件移送書、艾大鈞之調查筆錄附卷
    可考（見原審卷一第131至138頁，卷二第145至147頁）。艾
    大鈞亦因而經臺灣苗栗地方法院於110年9月3日以該院110年
    度訴字第270號判處有期徒刑4年8月，該判決事實文載明艾
    大鈞係於109年5月3日販賣4萬元之第二級毒品甲基安非他予
    被告，有該院判決書附本院卷可考，而艾大鈞於本院結證該
    案係因被告指述伊販賣毒品，伊始遭警查獲，亦有本院審判
    筆錄可參，是堪認被告所轉讓附表二編號1、3之毒品來源為
    艾大鈞無訛，且亦係因被告供出而查獲，符合毒品危害防制
    條例第17條第1項之規定。至於被告就如附表一所載各次販
    賣毒品之犯行及附表二編號2轉讓毒品之犯行 ，其犯罪時間
    均係於109年5月3日前之108年10月14日至109年4月29日間，
    無從認此部分毒品來源亦係艾大鈞，與毒品危害防制條例第
    17條第1項之規定不符，尚無從據以減輕或免除其刑。
  ⒋復按刑事審判旨在實現刑罰權之分配的正義，故法院對有罪
    被告之科刑，應符合罪刑相當之原則，使輕重得宜，罰當其
    罪，以契合社會之法律感情，此所以刑法第57條明定科刑時
    應審酌一切情狀，尤應注意該條所列10款事項以為科刑輕重
    之標準，並於同法第59條賦予法院以裁量權，如認「犯罪之
    情狀可憫恕，認科以最低度刑仍嫌過重者，得酌量減輕其刑
    」，俾使法院就個案之量刑，能斟酌至當。而刑法第59條規
    定所謂「犯罪之情狀」，應審酌其犯罪有無可憫恕之事由，
    即有無特殊之原因與環境，在客觀上足以引起一般同情，以
    及宣告法定低度刑，是否猶嫌過重等，以為判斷（最高法院
    45年度台上字第1165號、51年度台上字第899號判決意旨參
    照）；而販賣毒品案件中，同為販賣毒品之人，其原因動機
    不一，犯罪情節未必盡同，或有大盤毒梟者，亦有中、小盤
    之分，甚或僅止於吸毒者同儕間為求互通有無之有償轉讓者
    亦有之，其販賣行為所造成危害社會之程度自屬有異，於此
    情形，倘依其情狀處以適當徒刑，即足以懲儆，並可達防衛
    社會之目的者，自非不可依客觀之犯行與主觀之惡性二者加
    以考量其情狀，是否有可憫恕之處，適用刑法第59條之規定
    酌量減輕其刑，期使個案裁判之量刑，能斟酌至當，符合比
    例原則（最高法院95年度台上字第6157號判決意旨參照）。
    查被告就本案販賣第一級毒品之對象共計4人，每次販賣之
    毒品重量及金額均非鉅大，販賣毒品之規模、次數均甚為有
    限，時間亦屬接近，犯罪情節尚無法與大盤毒梟等同並論；
    又被告於犯後均能幡然悔悟、坦認己過，且自陳係因友人需
    求方為有償之販賣毒品，散播毒品對象及範圍亦屬有限，且
    僅係單純販賣交易毒品，實非長期依賴販毒維生、大量販賣
    毒品等惡性重大之人。是本院審酌上開各情及被告整體犯罪
    情狀，認倘就被告3次販賣第一級毒品，依毒品危害防制條
    例第17條第2項規定減輕其刑後，科以減刑後之最低法定刑
    度即有期徒刑15年，仍屬過苛，難謂符合罪刑相當性及比例
    原則，無從與真正長期、大量販毒者之惡行相區別，且依一
    般國民生活經驗法則，實屬情輕法重，當足引起一般人之同
    情，顯有可憫恕之處；爰依刑法第59條之規定，就被告所犯
    販賣第一級毒品罪部分，均酌量減輕其刑。
三、本院之判斷：
　㈠原審以被告如附表一所示販賣第一、二級毒品部分事證明確
    ，並以行為人之責任為基礎，審酌被告為圖得一己之私利，
    無視於國家防制毒品危害之禁令，屢次販售毒品並從中牟利
    ，所為助長毒品氾濫，戕害國民身心健康，實屬不該。兼衡
    被告犯後尚能坦承犯行，正視己過，應有改過之心，與其各
    次販賣毒品之犯罪所得、次數、動機、手段、參與程度，另
    被告自陳國中畢業之智識程度，於入監執行前從事網拍業、
    收入不固定，一人居住、健康良好等一切情狀（見原審卷二
    第131頁），量處如附表一各編號所示之刑，認事用法核無
    違誤，被告此部分上訴意旨請求從輕並無理由，應予駁回。
　㈡原審以被告如附表二所示轉讓禁藥部分犯罪事證明確，予以
    論罪科刑，固非無見，然原審未酌及其中附表二編號1、3部
    分兼有（修正前）毒品危害防制條例第17條第1、2項之減輕
    事由，亦未酌及附表二編號2部分有毒品危害防制條例第17
    條第2項之減輕事由，致於量刑時未酌予減輕，自有未洽，
    應由本院就此等部分及已失所附麗之定應執行刑部分均撤銷
    改判。審酌被告無視於國家防制禁藥毒品危害之禁令，轉讓
    禁藥毒品予他人，所為助長禁藥毒品氾濫，戕害國民身心健
    康，惟念不該。兼衡被告犯後尚能坦承犯行，應有改過之心
    ，與其自陳國中畢業之智識程度，於入監執行前從事網拍業
    、收入不固定，一人居住、健康良好等一切情狀，量處如附
    表二各編號本院主文欄之刑示懲。
　㈢按「裁判確定前犯數罪者，併合處罰之。但有下列情形之一
    者，不在此限：…三、得易服社會勞動之罪與不得易科罰金
    之罪。」，刑法第50條定有明文，本院審酌被告素行、行為
    侵害性及其生活狀況等，就本案上訴駁回部分與撤銷改判之
    徒刑部分，分別定應執行刑如主文第2、4項所示。
三、沒收部分：
  ㈠扣案如附表三編號1、2所示之物，均係查獲之毒品，且經鑑
    驗之結果各含有第一級毒品、第二級毒品成分，有法務部調
    查局濫用藥物實驗室109年6月22日調科壹字第10923010520
    號鑑定書、衛生福利部草屯療養院109年6月29日草療鑑字第
    1090600397號、109年7月1日草療鑑字第1090600398號鑑定
    書附卷可考（見他卷第461至467頁）。查如附表三編號1之
    海洛因8包，扣案時間核與被告最後一次販賣海洛因之犯罪
    時間（即如附表一編號3之109年4月29日）僅相距約半個月
    ；另如附表三編號2之甲基安非他命2包，扣案時間核與被告
    最後一次轉讓禁藥甲基安非他命之犯罪時間（即109年5月11
    日）僅相隔1日，是堪見此部分扣案之第一級、第二級毒品
    ，分別係被告辜秋桂為如附表一編號3所示之販賣毒品犯行
    、如附表二編號1所示之轉讓禁藥犯行所剩餘之物。從而，
    就如附表三編號1所示之海洛因8包，應依毒品危害防制條例
    第18條第1項前段規定，不問屬於犯罪行為人與否，宣告沒
    收銷燬之；又上開毒品之包裝，係用以包覆毒品，以目前採
    行之鑑驗方式，包裝袋內仍會殘留微量毒品，而無法將之完
    全析離，且無析離之實益與必要，當應整體視之為毒品，連
    同該包裝併予沒收銷燬之；至於前開已鑑驗耗損之毒品，既
    已因鑑驗用罄而滅失，自毋庸再予宣告沒收銷燬之，附此敘
    明。另就如附表三編號2所示之甲基安非他命2包，同屬第二
    級毒品及違禁物，因此部分被告辜秋桂所犯係藥事法第83條
    第1項之罪，基於刑罰統一性及整體性之原則，就該等扣案
    物連同其上殘留微量毒品而無法完全完全析離之包裝袋2只
    ，均應依刑法第38條第1項規定宣告沒收之。
  ㈡按毒品危害防制條例第19條第1項規定「犯第四條至第九條、
    第十二條、第十三條或第十四條第一項、第二項之罪者，其
    供犯罪所用之物，不問屬於犯罪行為人與否，均沒收之。」
    ，為刑法第38條第2項後段所稱之特別規定。其立法採用與
    違禁物沒收相同之規範標準，並藉由剝奪其物，以預防並遏
    止相關犯罪之發生。故於數人共同犯罪時，均應對各共同正
    犯諭知沒收（最高法院107年度台上字第2697號判決意旨參
    照）。查扣案如附表三編號6所示之電子磅秤、編號7所示之
    手機（案發時係搭配門號0000-000000號SIM卡使用，而非扣
    案時搭配之門號0000-000000號SIM卡），係被告所有、供本
    案秤量、販賣毒品所用之物，業據被告坦認在卷（見原審卷
    二第128、131頁），不問屬於犯罪行為人與否，均應依毒品
    危害防制條例第19條第1項規定對被告2人宣告沒收。
  ㈢被告販賣第一級、第二級毒品實際取得之價金共計18,000元
    （計算式：9,000元＋4,000元＋5,000元＝18,000元，附表一編
    號5 之價金尚未收取）；被告與曾韻忠共同販賣第一級、第
    二級毒品所取得之價金共計9,000元（計算式：4,000元＋5,0
    00元＝9,000元），均屬2人本案犯罪所得，且未扣案。而曾
    韻忠業已供承：收到的錢都交給被告等語（見他卷第487頁
    ），核與被告之供述相符。是該犯罪所得既均由被告取得，
    曾韻忠並未實際取得任何金錢，自應依刑法第38條之1第1項
    、第3項規定，就未扣案之犯罪所得，均對被告宣告沒收，
    並諭知於全部或一部不能沒收或不宜執行沒收時，追徵其價
    額。
  ㈣扣案如附表三編號5所示之物，經被告供稱為私人日常料理所
    用，扣案如附表三編號8、9所示之物，則經被告供稱為自己
    私人所用之物，另扣案如附表三編號7所示手機所含之門號0
    000-000000號SIM卡1張，亦非供本案犯行所用，而均與本案
    犯行無關（見原審卷二第128、131頁）；且遍查卷內客觀證
    據亦不能證明該等扣案物與本案犯行有直接關聯，難認係供
    本案販賣毒品、轉讓禁藥所用，復非違禁物，爰均不予宣告
    沒收。
  ㈤至本案扣得曾韻忠持有如附表三編號3、4所示之物，業據曾
    韻忠供稱係另案施用毒品所用，與本案販賣毒品之犯行無涉
    ，且曾韻忠於為警拘提當日，經其同意採集尿液送驗之結果
    ，呈海洛因、甲基安非他命陽性反應等情，有立人醫事檢驗
    所濫用藥物尿液檢驗報告（檢體編號：M022號）、彰化縣警
    察局刑警大隊偵查第三隊檢驗尿液代號與真實姓名對照認證
    單附卷可考（見偵卷卷一第203、205頁），又曾韻忠並因該
    施用毒品之犯行，經法院裁定送觀察、勒戒乙節，有原審法
    院109年度毒聲字第65號裁定可參。是曾韻忠經扣押其持有
    之毒品，既與本案犯行無直接關聯性，爰不於本案宣告沒收
    銷燬，併此敘明。
  ㈥就被告上開於各罪刑項下宣告之多數沒收，依刑法第40條之2
    第1項規定，併執行之。
據上論斷，應依刑事訴訟法第368條、第369條第1項前段、第364
條、第299條第1項前段，藥事法第83條第1項，毒品危害防制條
例第8條第2項、（修正前）第17條第1、2項，刑法第11條前段、
第2條第1項、第51條第5款、第38條第1項，判決如主文。
本案經檢察官黃棋安提起公訴，檢察官林蓉蓉到庭執行職務。
中　　華　　民　　國　　110 　年　　9 　　月　　29　　日
            刑事第九庭　  審判長法　官　紀  文  勝
                                法　官　賴  妙  雲
                                法　官　姚　勳　昌
以上正本證明與原本無異。 
如不服本判決應於收受送達後20日內向本院提出上訴書狀，其未
敘述上訴理由者，並得於提起上訴後20日內向本院補提理由書狀
（均須按他造當事人之人數附繕本）「切勿逕送上級法院」。因
疫情而遲誤不變期間，得向法院聲請回復原狀。
                                書記官  溫  尹  明
中　　華　　民　　國　　110 　年　　9 　　月　　29　　日
附錄本案論罪科刑法條：
修正前毒品危害防制條例第4條
製造、運輸、販賣第一級毒品者，處死刑或無期徒刑；處無期徒
刑者，得併科新臺幣2千萬元以下罰金。
製造、運輸、販賣第二級毒品者，處無期徒刑或7年以上有期徒
刑，得併科新臺幣1千萬元以下罰金。
製造、運輸、販賣第三級毒品者，處7年以上有期徒刑，得併科
新臺幣7百萬元以下罰金。
製造、運輸、販賣第四級毒品者，處5年以上12年以下有期徒刑
，得併科新臺幣3百萬元以下罰金。
製造、運輸、販賣專供製造或施用毒品之器具者，處1年以上7年
以下有期徒刑，得併科新臺幣1百萬元以下罰金。
前五項之未遂犯罰之。

藥事法第83條
明知為偽藥或禁藥，而販賣、供應、調劑、運送、寄藏、牙保、
轉讓或意圖販賣而陳列者，處7年以下有期徒刑，得併科新臺幣5
千萬元以下罰金。
犯前項之罪，因而致人於死者，處7年以上有期徒刑，得併科新
臺幣1億元以下罰金；致重傷者，處3年以上12年以下有期徒刑，
得併科新臺幣7千5百萬元以下罰金。
因過失犯第1項之罪者，處2年以下有期徒刑、拘役或科新臺幣 5
 百萬元以下罰金。
第1項之未遂犯罰之。
附表一：
編號 時間 交易對象 地點 方式 毒品種類 數量 金額（新臺幣） 主文 1 108年10月14日17時許 曾○○ 苗栗縣苗栗市苗栗看守所附近 曾○○以門號0000-000000號行動電話與辜秋桂門號0000-000000號行動電話聯繫，見面後由辜秋桂交付2錢海洛因，曾○○交付現金9,000元，其餘暫賒帳。   海洛因 2錢（即10公克） 32,000元 辜秋桂販賣第一級毒品，處有期徒刑捌年肆月。未扣案之犯罪所得新臺幣玖仟元沒收，於全部或一部不能沒收或不宜執行沒收時，追徵其價額。扣案如附表三編號6、7所示之物均沒收。 2 109年3月4 日17時49分許 江○○ 苗栗縣○○市○○00號附近之○○○社區 江○○以門號0000-000000號行動電話與辜秋桂門號0000-000000號行動電話聯繫，由曾韻忠與江○○見面、並將海洛因及甲基安非他命各1包交付江○○；嗣江○○於同年月19日將現金4,000元交付辜秋桂。 海洛因、甲基安非他命 各1包 （重量不詳） 各2,000元 辜秋桂共同販賣第一級毒品，處有期徒刑捌年。未扣案之犯罪所得新臺幣肆仟元沒收，於全部或一部不能沒收或不宜執行沒收時，追徵其價額。扣案如附表三編號6、7所示之物均沒收。 3 109年4月29日17時20分許 林○○、劉○○ 苗栗縣○○市○○00號 由林○○駕駛車牌號碼000-0000號自用小客車搭載劉○○，與辜秋桂見面後，由林○○、劉○○各出資2,000元並交付，辜秋桂交付海洛因。   海洛因 1包（重量不詳） 4,000元 辜秋桂販賣第一級毒品，處有期徒刑捌年。未扣案之犯罪所得新臺幣肆仟元沒收，於全部或一部不能沒收或不宜執行沒收時，追徵其價額。扣案如附表三編號1所示之物沒收銷燬。扣案如附表三編號6 、7所示之物均沒收。 4 109年3月10日12時40分許 劉○○ 苗栗縣○○鄉○○村○○000號 劉○○以000-000000號市話與辜秋桂門號0000-000000號行動電話聯繫，見面後由辜秋桂交付甲基安非他命1包，劉○○交付現金5,000元。 甲基安非他命 約2、3公克 5,000元 辜秋桂販賣第二級毒品，處有期徒刑肆年。未扣案之犯罪所得新臺幣伍仟元沒收，於全部或一部不能沒收或不宜執行沒收時，追徵其價額。扣案如附表三編號6、7所示之物均沒收。 5 109年4月22日15時15分許 楊○○ 苗栗縣○○市○○00號 楊○○以門號0000-000000號行動電話與辜秋桂門號0000-000000號行動電話聯繫，經楊○○騎乘車牌號碼000-000號普通重型機車與辜秋桂見面後，由辜秋桂交付甲基安非他命1 包，楊○○尚未給付金錢（暫賒帳）。 甲基安非他命 1包（重量不詳） 1,000元 辜秋桂販賣第二級毒品，處有期徒刑參年拾月。扣案如附表三編號6、7所示之物均沒收。 6 109年3月10日22時10分許 蘇○○ 苗栗縣○○鄉○○村0鄰○○00號 蘇○○以門號0000-000000號行動電話與辜秋桂門號0000-000000號行動電話聯繫，由曾韻忠與蘇○○見面、並將甲基安非他命1包交付蘇○○，蘇○○交付現金5,000元予曾韻忠；再由曾韻忠將現金5,000元交付辜秋桂。 甲基安非他命 約4公克 5,000元 辜秋桂共同販賣第二級毒品，處有期徒刑肆年。未扣案之犯罪所得新臺幣伍仟元沒收，於全部或一部不能沒收或不宜執行沒收時，追徵其價額。扣案如附表三編號6、7所示之物均沒收。 
附表二：
編號 時間 轉讓對象 地點 數量 原審主文 本院主文 1 109年5月11日23時許 曾韻忠 苗栗縣○○市○○00號 2包 （重量不詳） 辜秋桂明知為禁藥而轉讓，處有期徒刑捌月。 扣案如附表三編號2所示之物沒收。 辜秋桂明知為禁藥而轉讓，處有期徒刑伍月。 扣案如附表三編號2所示之物沒收。 2 109年4月29日16時20分許 林○○ 苗栗縣○○市○○00號 1包 （重量不詳） 辜秋桂明知為禁藥而轉讓，處有期徒刑柒月。 辜秋桂明知為禁藥而轉讓，處有期徒刑陸月。 3 109年5月4日15時20分許 林○○ 苗栗縣○○市○○00號 1包 （重量不詳） 辜秋桂明知為禁藥而轉讓，處有期徒刑柒月。 辜秋桂明知為禁藥而轉讓，處有期徒刑肆月。 

附表三：
編號  扣案物品名稱及數量 備註 1 海洛因8包 毛重共計52.26公克、純質淨重共計26.64公克，含有第一級毒品海洛因成分（被告辜秋桂持有） 2 甲基安非他命2包 毛重共計35.41公克、純質淨重共計32.4806 公克，含有第二級毒品甲基安非他命成分（被告辜秋桂持有） 3 海洛因1包 毛重0.25公克，含有第一級毒品海洛因成分（被告曾韻忠持有） 4 甲基安非他命2包 毛重共計1.04公克，含有第一級毒品海洛因成分（被告曾韻忠持有） 5 電動攪拌器1台  6 電子磅秤3台  7 手機1支（不含門號0000-000000號SIM卡1張 ） 廠牌為APPLE，IMEI碼為：000000000000000號。 8 手機3支 廠牌均為APPLE，IMEI碼分別為：000000000000000、000000000000000、000000000000000號。 9 現金新臺幣172,800元